Inventaris van de archieven betreffende de Comptabiliteit van de Oost-Indische Bezittingen, 1795-1813
Nationaal Archief, Den Haag
Comptabiliteit Oost-Indië
1795-1813
K23026
284 inventarisnummer(s); 28,00 meter
Normale geschreven en gedrukte teksten.
Nationaal Archief, Den Haag
Comité tot de Oost-Indische Handel en Bezittingen, Comptoir Enkhuizen; Comité tot de Oost-Indische Handel en Bezittingen, Comptoir Hoorn; Comité tot de Oost-Indische Handel en Bezittingen, Gecommitteerden ten Comptoire Zeeland; Comité tot de Oost-Indische Handel en Bezittingen, Ontvanger-Generaal en Opperboekhouder; Kantoor Amsterdam van de Opperboekhouder; Kantoor Delft van de Opperboekhouder; Kantoor Rotterdam van de Opperboekhouder; Ministerie van Koophandel en Koloniën, Boekhouder-Generaal en Ontvanger-Generaal; Raad der Aziatische Bezittingen en Etablissementen, Commissaris kantoor Zeeland; Raad der Aziatische Bezittingen en Etablissementen, Comptoir Enkhuizen; Raad der Aziatische Bezittingen en Etablissementen, Comptoir Hoorn; Raad der Aziatische Bezittingen en Etablissementen, Ontvanger-Generaal en Opperboekhouder; Raad der Aziatische Bezittingen en Etablissementen, Substituut-Secretaris waarnemende kantoor Zeeland
Bevat journaals, leggers, kasboeken en andere rekeningseries en stukken 1785-1814 van de ontvanger-generaal en opperboekhouder; rekeningen, lijsten enz. 1736-1825, voornamelijk betreffende bezoldiging en pensioenen van compagniesdienaren, afkomstig van het betaalkantoor; monsterrollen enz. 1788-1807 van verschillende schepen afkomstig van het monsterkantoor; journaals, leggers en andere boekhoudkundige stukken 1787-1808 afkomstig van het kantoor Amsterdam; boukhoudkundige stukken 1765-1810 afkomstig van het kantoor Delft, journaal, legger enz. afkomstig van het kantoor Enkhuizen; journaal, legger enz. 1729-1813 afkomstig van het kantoor Hoorn; boukhoudkundige stukken 1713-1813 afkomstig van het kantoor Rotterdam; boekhoudkundige stukken 1747-1813 afkomstig van het kantoor Zeeland.
Archiefvorming
Geschiedenis van de archiefvormer
Na de opheffing van de VOC werd een nieuw Commerciekantoor opgericht, voornamelijk belast met de boekhouding en de handel van de koloniën en met de liquidatie van de voormalige Compagnie.
Geschiedenis van het archiefbeheer
De verwerving van het archief
De rechtstitel is (nog) onbekend
Aanwijzingen voor de gebruiker
Openbaarheidsbeperkingen
Volledig openbaar.
Materiële beperkingen
Het archief kent geen beperkingen voor het raadplegen van stukken als gevolg van slechte materiële staat.
Aanvraaginstructie
Openbare archiefstukken kunnen online worden aangevraagd en gereserveerd. U kunt dit ook via de terminals in de studiezaal van het Nationaal Archief doen. Om te kunnen reserveren dient u de volgende stappen te volgen:
Creëer een account of log in.
Selecteer in de archiefinventaris een archiefstuk.
Klik op ‘Reserveer’ en kies een tijdstip van inzage.
Verwant materiaal
Beschikbaarheid van kopieën
Inventarisnummers van dit archief zijn niet in kopievorm beschikbaar
Bijlagen
Uit de: Instructie voor de boekhouders van het nieuw georganiseerd commerciekantoor. 13 juli 1797, blz. 585.
De 1e Boekhouder moest houden:
Liquidatie grootboek.
Oppertoezicht op het kantoor.
De 2e Boekhouder:
Liquidatie boek.
Boek en rekening der goederen van de thuis gekomen officieren en het boek van de Stuurmanskamer.
Van de andere 4 boekhouders werd:
De 1e belast met het boeken van ontvangoedullen, lijnwaat enz.
De 2e met het opmaken der ontvangcedullen, bankrekening, leverantie boek der pandgoederen enz.
De 3e met het boek der jaarlijkse retouren uit Indië, het factuurboek der daarheen te zenden goederen.
Het boek der courtage van verkochte koopmansgoederen.
Het Bankboek tot de liquidatie boeken betrekkelijk.
De 4e met het formeren der facturen van de goederen naar Indië.
Het boek der goederen op vracht wordende aangebracht.
Het boek der generale prijzen.
Het assignatieboek.
Zorg voor het drukken der charges van de ladingen van retourschepen
Op deze instructie, die de 24e October 1797 aan de Boekhouders in Zeeland was ter handgesteld, brachten deze op 22 December verschillende bezwaren in, o.a.
Dat gemelde instructie schijnt ingericht te zijn voor de boekhouders ten comptoire Amsterdam en niet van Zeeland, daar hun werkzaamheden geheel verschilden.
De werkzaamheden in Zeeland werden daarbij opgegeven als volgt:
1e Boekhouder:
Het grootboek der verkopingen.
Beschrijving van de series en archiefbestanddelen
- Ontvanger-generaal en opperboekhouder., I
  - Journaal van de ontvanger-generaal, 1796 - 1800; 1-2
    - 1796 maart 1 - 1800 juni 30., 1
    - 1800 juli 31 - 1802 april 30, 2
  - Memoriaal van het Bureau van Finantie, 1801 - 1808; 3-7
    - 1801 2 januari - 1802 30 augustus, 3
    - Opgave van diverse betalingen 1801 juli 2 - 1808 september 14, 3A
      Afgescheiden van inv.nr. 277. KA-nr. 10580
    - 1802 september 1 - 1803 december 31, 4
    - 1804 januari 1 - 1805 december 31, 5
    - 1806 januari 2 - 1807 december 31, 6
    - 1808 januari 4 - 1808 december 31, 7
  - Grootboek., 1796 maart 1 - 1808 mei 19; 8
  - Balans, getrokken op het Grootboek no.25. Met generale Staten op de Grootboeken der O.I. Compagnie, 1800 december 31.; 9
  - Rekening-courant-boek., 1801 januari 1 tot 1807 september 8.; 10
  - Grootboek van de ontvanger-generaal wegens de onder het Departement van Financiën berustende speciën voor Indië enz., 1798 - 1806.; 11
  - Rekening-courant van de ontvanger-generaal wegens speciën voor Indië., 1801 - 1808.; 12
  - Register van debet en credit wegens speciën voor Indië., 1806 mei - 1808 mei.; 13
  - Bankboek. Journaal van het bankgeld van de ontvanger-generaal., 1796-1808.; 14-17
    - 1796 maart 1 - 1800 december 31., 14
    - 1801 januari - 1803 november 30., 15
    - 1803 december 1 - 1807 maart 31., 16
    - 1807 april 1 - 1808 mei 17., 17
  - Kasboek. Journaal van het kasgeld van de ontvanger-generaal., 1798-1808.; 18-24
    - 1798 juni 1- 1800 juni 30., 18
    - 1800 juli 1- 1801 december 31., 19
    - 1802 januari 1 - 1803 maart 31., 20
    - 1803 maart 31 - 1804 augustus 31., 21
    - 1804 september 1 - 1805 december 31., 22
    - 1806 januari 1 - 1807 juli 24., 23
    - 1807 juli 24 - 1808 mei 19., 24
  - Register van ontvangst en uitgaaf van kasgeld., 1801 - 1808.; 25-31
    - 1801 januari 1 - 1801 december 31., 25
    - 1802 januari 2 - 1802 augustus 31., 26
    - 1802 september 1 - 1802 december 31, 27
    - 1803 januari 1 - 1804 juli 31, 28
    - 1804 augustus 1 - 1805 december 31., 29
    - 1806 januari 1 - 1807 december 31, 30
    - 1808 januari 1 - 1808 december 31., 31
  - Maandstaten van ontvangst en uitgaaf van cassa., 1805 - 1806.; 32
  - Register van de op ordonnantie gedane uitbetalingen., 1800 - 1808.; 33-35
    - 1800 mei 20 - 1802 juni 30, 33
    - 1802 juli 1 - 1807 juni 30, 34
    - 1807 juli 1 - 1808 mei 19, 35
  - Register van gepasseerde ordonnantiën van betaling wegens ingekochte goederen, arbeidslonen enz., 1802 januari 7 tot 1810 december 31 31.; 36
  - Alphabetische naamwijzer op het register van gepasseerde ordonnantiën., 1801 - 1808.; 37-40
    - 1801 - 1802., 37
    - 1803 - 1804., 38
    - 1805 - 1806., 39
    - 1807 - 1808., 40
  - Gekwiteerde ordonnantiën van betaling en andere documenten betreffende de ontvangsten en uitgaven van de ontvanger-generaal., 1804 - 1805.; 41-43
    - 1804 september - december, 41
    - 1805 januari - mei, 42
    - 1805 juni - september, 43
  - "Bijeenbrenging van verkopingen". Register van de opbrengst der verkochte Oost-Indische goederen., 1796 - 1806; 44
  - Lijst van de verkopingen van goederen der Compagnie., 1796 - 1799; 45
  - Stukken betreffende de verkoop van schepen door de Aziatische Raad., 1802-1803; 46
  - Notitiën van het schip "Noord-Holland", door de Aziatische Raad in 1803 in veiling gebracht., 47
  - Notitiën van de schepen "Adr. de Ruyter", "Gouv.Gen.Mossel", "De Gerechtigheid", met inventarissen enz., door de Aziatische Raad in 1803 in veiling gebracht., 48
  - Notitiën van de schepen "Adr. de Ruyter", "Gouv.Gen.Mossel", "De Gerechtigheid", met inventarissen enz., door de Aziatische Raad in 1804 in veiling gebracht., 49
  - Notitie van het hol van een zeiljacht en andere vaartuigen met inboedels, door de Aziatische Raad in veiling gebracht in 1804, 50
  - Maandelijkse ramingen van de kosten van het Ministerie van Marine en Koloniën, zowel voor Oost als West-Indische Zaken., 1808; 51
  - Maandelijkse aanvragen om ramingen van te doene uitgaven., 1808-1810.; 52-54
    - 1808, 52
    - 1809, 53
    - 1810, 54
  - Register van de ontvangsten en uitgaven der petitiën., 1799-1808; 55-65
    - 1799 (gedurende 1800-1806), 55
    - 1800 (gedurende 1800-1807), 56
    - 1800 (gedurende 1800-1807, 57
    - 1801 (gedurende 1801-1807), 58
    - 1802 (gedurende 1802-1808), 59
    - 1803 (gedurende 1803-1808), 60
    - 1804 (gedurende 1804-1808), 61
    - 1805 (gedurende 1805-1808), 62
    - 1806 (gedurende 1806-1808), 63
    - 1807 (gedurende 1807-1808), 64
    - 1808 (gedurende 1808), 65
  - Duplicaat van het register van 1799, 66
  - Register der ontvangsten buiten de petitiën., 1801 januari tot 1808 december; 67
  - Register van betalingen, niet behorende tot de geaccordeerde petitie., 1800-1808; 68-72
    - 1800 november - 1801 april, 68
    - 1801 januari 1 - 1803 december 31, 69
    - 1804 januari 1 - 1805 december 31, 70
    - 1806 januari 1- 1807 december 31, 71
    - 1808 januari 1- 1808 december 31, 72
  - Register van ontvangst en uitgaaf buiten de petitiën van banco en speciën voor Indië., 1801-1808; 73-74
    - 1801 januari 31- 1805 december 31, 73
    - 1806 januari 31- 1808 december 31, 74
  - Petitie (begroting), met bijbehorende stukken., 1799-1808; 75
  - Stukken gediend hebbende voor het opmaken van de petitiën van 1799-1808, 76
  - Maandstaten van ontvangst en uitgaaf op de petitiën bij de respective comptoiren., 1801-1806; 77
  - Maandstaten van ontvangst en uitgaaf van banco en speciën voor Indië., 1803-1806; 78
  - Journaal der maandstaten van alle comptoiren., 1802 mei 31 tot 1804 april 30; 79
  - Register van wisselbrieven en assignatiën door het finantieel bestuur der Bataafse Republiek afgegeven ter voldoening van de aan 1801 october 24 tot 1808 maart 4 deze van staatswege toegekende subsidiën., 80
  - Advieslijsten van uit Batavia getrokken assignatiën, opgemaakt aldaar., 1796-1805; 81-82
    - 1796 april 21 - 1802 juni 30, 81
    - 1802 september 30 - 1805 december 31, 82
  - Advieslijsten van uit Indië getrokken derde, vierde, vijfde en zesde assignatiën, opgemaakt te Batavia., 1796 maart 15 tot 1801 november 10; 83
  - Lijsten van Indische assignatiën, getrokken op de najaarsverkoping van 1796 en op zicht., 84
  - Lijsten van onbetaalde wissels en assignatiën, getrokken uit Indië, bij de kantoren Middelburg, Rotterdam, Delft, Hoorn en Enkhuizen., 1802 december 31 tot 1804 december 31; 85
  - Lijst van onbetaalde Indische assignatiën., 1806 juli 31; 86
  - Lijst van onbetaalde Kaapse wisselbrieven., 1806 juli 31; 87
  - Copie-acten van protest wegens niet-acceptatie en niet-voldoening van wisselbrieven, getrokken uit de Kaap., 1804-1806; 88
  - Copieboek der afgegeven wisselbrieven en assignatiën., 1796-1807; 89
  - Originele en duplicaat-wissels, getrokken uit de Kaap., 1804-1805; 89A
  - Obligatiën ten laste der Oost-Indische Compagnie, welke zijn gemortificeerd in 1800. Met retroacta., 90
  - Transportactiën van actiën., 1794-1813; 90A-90D
    - 1794-1806, 90A
    - 1804-1808, 90B
    - 1805-1813, 90C
    - Transportactiën van actiën in de voormalige kamer Zeeland 1804-1808, 90D
  - Transportactiën van actiën in de voormalige kamers:, 91
    Amsterdam, 1809 januari 23 - 1812 november 6 1812
    Zeeland, 1809 januari 24 - 1812 februari 14
    Delft, 1809 januari 23 - 1812 november 6
    Hoorn, 1809 januari 23 - 1812 november 6
    Enkhuizen, 1809 mei 31 - 1812 november 6
  - "Liquidatie-register der actiën in de voormalige Oost-Indische Compagnie". Register der bewijzen van aandelen, afgegeven aan de actiehouders ingevolge keizerlijk decreet van 24 augustus 1812, december 1812 tot juli 1814, 92
  - Documenten, behorende bij het transportboek van actiën in de voormalige kamer Enkhuizen., 1806 augustus 25 - 1811 december 16; 93
  - Documenten behorende tot het transport van actiën in de voormalige kamer Zeeland., 1806 december 19 - 1811 december 19; 94
  - Biljetten van aanvrage van actiën van de voormalige Oost-Indische Compagnie, met bijbehorende stukken., 1811-1813.; 95-99
    - nos. 1-374 1812 december 2 - 1812 december 30, 95
    - nos. 375-565 1812 december 30 - 1813 januari 25, 96
    - nos. 566-929 1812 december 31 - 1813 februari 13, 97
    - nos. 930-1067 1813 januari - 1813 april, 98
    - nos. 1068-1170 1813 mei - 1813 november 15, 99
  - Recieven wegens afgegeven bewijzen van aandelen in de actiën van de voormalige Oost-Indische Compagnie, genummerd 1-1167., 1812-1813; 100
  - Diverse stukken betreffende transporteren en liquideren van actiën van de gewezen Oost-Indische Ccompagnie, 1803-1814; 276; 1 omslag
    Biljetten of Bewijzen van aanvragen en "recieven" (kwitanties)
  - Balans van depositarissen ten laste der Generale Compagnie en der Kamer Amsterdam à 3 1/2 en 2 1/2 procent, van anticipatiepenningen van obligatiën, ten laste der Kamer Amsterdam en der Hollandse Kamers onder garantie van de Staten van Holland en de Staten-Generaal., 1795-1801; 101-102
    - 1795-1800., 101
    - 1800-1801, 102
  - Klapper op de betaalde coupons van de loterij van 1786, van 1792 maart 1 tot 1801 april 30, 103
  - Klapper op de betaalde coupons van de loterij van 1790, sedert 1792 december 1 tot 1801 april 30, 104
  - Registers van de negotiatie van 4 millioen, uitgegeven in 1793, 1794-1800; 105-106; 2 delen
    - 1794 - 1800, 105
    - 1794 - 1800, 106
  - Grootboek van het fonds van één pro mille, met bijbehorende stukken., 1801-1811; 107
  - Stukken betreffende de negotiatie van 22 februari 1803, ingevolge secreet-besluit van de Aziatische Raad van 7 maart 1803, 108
  - Verantwoordingen van verschillende ontvangers, afgelegd voor het Ministerie van Koophandel en Koloniën, inzake Oost-Indische aangelegenheden., 1808; 109
  - Stukken betreffende het fonds van het Vaderlandse Semenarie ten dienste der Indische kerken., 1802-1810; 110
  - Stukken betreffende het legaat van D. Reguleth tot opleiding van predikanten voor de dienst bij de Indische en Kaapse kerken, 1791-1803. Met nota's en aantekeningen betreffende de tractementen van Indische predikanten en hunnen weduwen enz. 1802-1806, 111
  - Extract-minuut-besluiten, ingekomen bij de chef der Generale Comptabiliteit., 1809 januari - 1810 december; 112
  - Schuldrollen van de koninklijke escadrille op de Wadden, de Zuiderzee enz., onder bevel van de kolonel ter zee H. Hofmeijr en van de equipage van het schip "De Koninklijke Hollander", 1808; 113
  - Lijst der schulden van de Generale Oost-Indische Compagnie, bijeengetrokken en de massa daarvan over de resp. Kamers gerepartitieert onder dato 29 februari 1796, mitsgaders generale staten, gesloten onder dato 1785 mei 31 - 1796 februari 29, 114
  - Generale staten van verhandelde goederen, uitstaande schulden en onverkochte goederen., 1789-1797; 115
  - Lijsten betreffende de generale staat der Oost-Indische Compagnie in Indië., 1796; 116
  - Papieren, gediend hebbende tot het opmaken van de generale staat der verschillende kantoren van het Comité op 28 februari 1797, 117
  - Verbaal, gehouden van het gebesoigneerde wegens het maken van de generale staat hier te lande op ultimo februari 1797, 6 juni 1797 tot 1 juli 1797, 118
  - Calculatieve berekenig van ontvangst en uitgaaf voor Indië navolgende het plan van commissarissen-generaal van 4 juli 1795 (1798), 119
  - Copie-lijst van transporten, welke door diverse personen voor hun vertrek naar Oost-Indië zijn gepasseerd., 1802-1805; 120
  - "Vijfde somma van het budget voor 1808 van de Koloniën", met aantekening der bij decisiën des konings van 1809 en 1810 gelaste af- en overschrijvingen., 1809-1810; 121
  - "Staat van uitgaven bij het Ministerie van Marine en Koloniën, voor zoveel betreft de koloniale administratie over de jaren 1809 en 1810, 122
  - "Verificatoire stukken betreffende de gevestigde en lopende schulden". Rapporten van het Departement van Financiën enz. wegens de verificatie van de gevestigde en lopende schulden der Oost Indische Compagnie, 1796-1797; 123
  - Copie-notulen van het opnemen der vierjarige rekening van de voormalige zes Kamers over 1792/1796., 124
  - "Intrestboek van voor-en nabetaling mitsgaders gerescontreerde partijen"., 1802-1810; 125
  - "Staat van ontvang en uitgaaf bij het Ministerie van Marine en Coloniën"voor zoveel betreft de koloniale administratie, 1808-1809; 126-127
    - 1808 januari 1 - 1808 december 31, 126
    - 1809 januari 1 - 1809 december 31, 127
  - Intrestboek van voor- en nabetaling mitsgaders geresconteerde partijen., 1792 juni 1 - 1802; 128
  - Generale lijsten van in- en uitvoer van goederen en van transito., 1798-1805; 129
  - Register van uitvoer., 1806-1809; 130-133
    - 1806, 130
    - 1807, 131
    - 1808, 132
    - 1809, 133
  - Register van invoer, 1806-1809; 134-137
    - 1806, 134
    - 1807, 135
    - 1808, 136
    - 1809, 137
  - Kapitaalboek der secrete kas van het Departement van Financiën., 1796 maart 1 - 1800 januari 31; 138
  - Grootboek der secrete kas van het Departement van Financiën., 1796 maart 1 - 1799 december 1799; 139
  - Kasboek der secrete kas van het Departement van Financiën., 1792 - 1807; 140
  - Stukken betreffende het beheer der secrete kas van het Departement van Financiën, 1796 maart 1 - 1800 mei 9; 141
- Soldij - Comptoir, II
  - Rekeningboek van ontvangsten en uitgaven voor gages., 1804 - 1808; 142
  - Register van pensioenen, gages enz., 1796 - 1808; 143
  - Stukken betreffende traktementen en de pensioenen van werklieden, 1804 - 1814; 144
  - Stukken betreffende het fonds voor oude, gebrekkige werklieden en opzichters, 1807 - 1811; 145
  - Pensioenstaten van werklieden., 1813 - 1814; 146
  - Stukken betreffende de betalingen aan de krijgsgevangenen in Engeland, 1797 - 1805; 147
  - Kaapse uitlooprol, 1802; 148
  - Rol van soldijrekeningen van Compagnies's dienaren, die geen rekening hebben in een uitreisscheepsgrootboek, gemerkt A-M., 1736 - 1825; 149-160
    Aangezien deze serie doorlopend is genummerd, is geen scheiding gemaakt met het jaar 1814, doch is de serie bijeengehouden.
    - 1736 - 1802, 149
    - 1733 - 1825, 150
    - 1736 - 1805, 151
    - 1774 - 1795, 152
    - 1774 - 1746, 153
    - 1746 - 1806, 154
    - 1742 - 1825, 155
    - 1741 - 1825, 156
    - 1745 - 1825, 157
    - 1802 - 1810, 158
    - 1762 - 1825, 159
    - 1784 - 1821, 160
  - Rol van soldijrekening van Compagnie's dienaren, die geen rekening hebben in de uitreisgrootboeken, gemerkt 1 - 4., 1792 - 1804; 161-164
    In no. 163 de soldijrol van de bemanning van de hoeker "De Triton".
    - 1792 - 1804, 161
    - 1794 - 1800, 162
    - 1793 - 1803, 163
    - 1793 - 1801, 164
  - Alphabetische naamwijzer volgens de familienamen op de rollen van soldijrekeningen van Compagnie's dienaren, die geen rekening hebben in de uitreisgrootboeken., 165
  - Alphabetische naamwijzer als boven, volgens de voornamen., 166
  - Copie-extract-resolutiën rakende het soldijcomptoir., 1758-1804; 167
  - Specificatiën van ontvangen agio van bankgeld op betaalde soldijrekeningen, transporten, interest op obligatiën onder garantie bij de Raad der Aziatische Bezittingen ten kantore Hoorn., 1801-1802; 168
- Bureau van de monstering., III
  - Groot Uitreisboek van diverse personen, uitgevaren met particuliere schepen voor de Kamer Zeeland, 1789-1804. Met tehuisreisboek van militairen van het Regiment Van Meuron., 1788-1804; 169
  - Monsterrol van de bemanning der hierna genoemde schepen., 1794-1796; 170
    De Faam
    Buyten Verwachting
    De Castor
    De Revolutie
    De Kraay
    Oosthuysen
    Prins Frederik
    De Vrouwe Maria
  - Monsterrollen van de bemanning der hierna genoemde schepen., 1802; 171-178
    - Fortuna, 171
    - De Meeuw, 172
    - De Goede Intentie, 173
    - Navigation, 174
    - Pinneda, 175
    - Friedrich der Grosze, 176
    - De Wakkerheid, 177
    - De Vrede, 178
  - Monsterrollen van de opvarenden van de hierna uit Texel, Hellevoet, Vlissingen en Rammekens genoemde uitgelopen schepen., 1802 en 1803; 179
    De Vrouwe Esther
    Arnestein
    Vrede en Rust
    Neptunus
    De Surinaamsche Vrienden
    De Goede Intentie
    De Johanna Magdalena
    Drenthe
    Europa
    De Kortenaar
    De Bato
    De Pluto
    De Jonge Hendrik
    De Jonge George
    De Heldin
    Rusthof
    De Verwachting
    De Henrica Johanna
    De Snelle Lastdrager
    De Johan
    De Marie
    De Vrede
    Minerva
    De Hoop
    De Vrouw Alida Theodora
    De Vlieg
    De Maria en Suzanna
  - Monsterrollen van de opvarenden op de uit Texel, Hellevoet en Zeeland uitgezeilde schepen, 1802; 180
    De uitgezeilde schepen:
    De Vrouw Esther
    drenthe
    De Maria
    De Hoop.
  - Belast- en Monsterrol van het schip "Vreede en Rust"., 1801; 181
  - Matrozen-verzoekboek, belast- en monsterrol van het schip "De Heldin"., 1802; 182
  - Belastrol van de opvarenden op de schepen vermeld onder no. 179., 183
  - Belastrollen van de in dienst aangenomen geëmployeerden, vertrokken met de uit Europa uitgelopen schepen, hieronder vermeld., 1803; 184
    Canton
    Gesina Antionetta
    De Zeemeeuw
    Elizabeth
    Shepherdess
    Foxwel
    Couera
    Neutralitiet
    Silenus
    Anthony Mangin
    The Penman
    President.
  - Belastrollen van de in dienst aangenomen geëmployeerden, vertrokken met de uit Europa uitgelopen schepen, hieronder vermeld., 1804-1806; 185
    Pamela, 1804
    Guustaaf III, 1804
    Astrea, 1804
    Aurora, 1804
    Atlantic, 1804
    Margaret, 1804
    Argus, 1804
    Speculation, 1804
    Silenus, 1804
    Anna Wilhelmina, 1805
    President Von Vincke, 1805
    Berlin, 1805
    Atlantic, 1805
    Diana, 1805
    Fortuna, 1805
    Adamantic, 1806
    Alonzo, 1806
    Constellation, 1806
    Hamilton, 1806.
  - Belastrollen van de in dienst aangenomen geëmployeerden, vertrokken met de uit Europa uitgelopen schepen, hieronder vermeld., 1803-1807; 186
    Canton, 1803
    Gesina Antoinetta, 1803
    De Zeemeeuw, 1803
    Pomona (Niet uitgezeild)
    Elizabeth, 1803
    Sheperdess, 1803
    Foxwell, 1803
    De Couera, 1803
    Neutralitiet, 1803
    Silenus, 1803
    Anthony Mangin, 1803
    The Penman, 1803
    President, 1803
    Aurora, b1804
    De Speculation, 1804
    Anna Wilhelmina, 1804
    President Von Vincke, 1804
    Berlin, 1804
    Sally, 1805
    De Diana, 1805
    Adamant, 1806
    Swifdt, 1806
    Francis Henritta, 1806
    Magnet, 1806
    Hamilton, 1806
    De Suson, 1807
    De Harmonie, 1807
    Sally, 1807.
  - Copie-monsterrolen van de militairen van het twaalfde bataljon der Franse republiek, opgemaakt te Batavia., 1798-1800; 187-189
    - 1798 juni 30, 187
    - 1799 juni 30, 188
    - 1800 juni 30, 189
  - Alphabetische naamlijst van overleden personen (in Indische dienst)., 1801-1810; 190
    Verwijzingen naar folio's onbekend.
  - Alphabetische index op de resolutiën betreffende de aanstelling, het ontslag, de salarissen enz. van in dienst aangenomen ambtenaren en officieren, ingekomen bij het bureau van de monstering., 1803-1808; 191
  - Rekening van ontvangst en uitgave van de boekhouder van de monstering., 1801-1803; 192
- Kantoren., IV
  - Kantoor Amsterdam., A
    - Journaal., 1796 - 1808; 193-196, 277
      - 1796 maart 1 - 1800 december, 193
      - 1797 maart 21 - 1800 december, 194
      - 1801 januari 31 - 1804 december 31, 195
      - 1801 januari 1 - 1805 december 31, 277
        KA nr. 15080
      - 1806 januari - 1808 december, 196
    - Grootboek., 1796-1808; 197-200
      - 1796-1800, 197
      - 1799-1800, 198
      - 1801-1805, 199
      - 1806-1808, 200